【裁判字號】    89,交易,113
【裁判日期】    890724
【裁判案由】    公共危險等
【裁判全文】
臺灣臺北地方法院刑事判決                        八十九年度交易字第一一三號
    公  訴  人  臺灣臺北地方法院檢察署檢察官
    被      告  甲○○
右列被告因公共危險等案件，經檢察官提起公訴( 八十九年度偵字第五○三四號 )，
本院判決如左：
        主      文
甲○○服用酒類，不能安全駕駛動力交通工具而駕駛，處有期徒刑月，如易科罰金
，以參佰元折算壹日；又因過失傷害人，處有期徒刑肆月，如易科罰金，以參佰元折
算壹日。應執行有期徒刑陸月，如易科罰金，以參佰元折算壹日。
        事      實
一、甲○○於八十八年十二月廿日晚十一時許，在臺北市○○區○○街某處與友人飲
    用日本清酒數瓶後，已經酒醉，雖經友人護送至臺北市○○○路高架橋下公有停
    車場內，為其停放該處之車牌HA-7328 號自用小客車內休憩。迨至翌日( 廿一日
     )清晨五時許醒來，明知其宿醉( 肇事後，經警測得其吐氣所含酒精成份高達每
    公升1.21毫克 )未醒不能安全駕駛動力交通工具，猶勉強駕駛該輛自用小客車，
    沿臺北市○○○路由北往南方向行駛，於清晨五時十分許，行經中山南路「景福
    門」圓環時，適有成年男子乙○○駕駛一輛車牌GM-0705 號自用小客車並附載其
    妻丙○○，沿中山南路由南往北駛經該圓環並沿環內第二車道轉至東往西( 往總
    統府 )方向因遇紅燈暫停。甲○○本應注意在市區道路之行車速度不得超過四○
    公里，且應注意車前狀況並隨時採取必要之安全措施，依當時雖係夜間( 日出前
     )、有照明、天候晴、道路無障礙且視距良好等情形觀之，並無不能任何注意之
    情事，其應注意且能注意竟疏未注意即貿然以時速四○公里以上之行車速度超速
    行駛，以致前車頭衝撞乙○○所駕駛之該輛車牌GM-0705 號自用小客車右前葉子
    板及右前車門，由於衝撞力道強勁，兩輛自用小客車均衝上「景福門」圓環花圃
    ( 甲○○駕駛之車牌HA-7328 號自用小客車前車頭均內凹變形、左後車門內凹及
    前擋風玻璃破裂；乙○○駕駛之車牌GM-0705 號自用小客車右前葉子板及右前車
    門凹損、右前輪軸斷裂彎曲及前擋風玻璃破裂 )。現場測得甲○○所駕駛該輛車
    牌HA-7328 號自用小客車右煞車痕7.9 公尺及左煞車痕8.3 公尺。乙○○受有臉
    部撕裂傷之傷害；丙○○則受有右側肱骨骨折、右側第二肋骨骨折、右側髖部挫
    傷及疑似外傷性複視等傷害。
二、案經被害人乙○○、丙○○訴由臺北市政府警察局中正第一分局移送臺灣臺北地
    方法院檢察署檢察官偵查起訴。
        理      由
一、右揭服用酒類不能安全駕駛動力交通工具之事實，業據被告甲○○自白不諱，並
    有其吐氣所含酒精成份每公升1.21毫克之酒精測試成果表影本一紙在卷( 偵查卷
    第十七頁 )可資佐證，此部分之事實足堪信為真實。至於右揭駕車肇事致被害人
    乙○○、丙○○二人受傷之事實，亦據被告甲○○迭於偵審中供承不諱，核與被
    害人乙○○、丙○○之指訴相符，並有其二人之臺大醫院診斷證明書各一紙在卷
    ( 偵查卷第二頁、第三頁 )可稽。被告甲○○雖辯稱不知肇事前之車速若干，惟
    就卷附「交通事故補充資料表」所載兩輛自用小客車車損情形「甲○○駕駛之車
    牌HA-7328 號自用小客車前車頭均內凹變形、左後車門內凹及前擋風玻璃破裂；
    乙○○駕駛之車牌GM-0705 號自用小客車右前葉子板及右前車門凹損、右前輪軸
    斷裂彎曲及前擋風玻璃破裂」等記載，及參諸「道路交通事故調查報告表」現場
    圖所載被告甲○○駕駛該輛車牌HA-7328 號自用小客車現場之右煞車痕7.9 公尺
    及左煞車痕8.3 公尺等記載，且被害人乙○○駕駛該輛車牌GM-0705 號自用小客
    車係處於等待紅燈變換而煞車停駛狀態，顯見被告甲○○駕駛該輛車牌HA-7328
    號自用小客車在肇事前之行車速度極快。被害人乙○○於偵查中所為被告甲○○
    肇事前之行車速度約時速八○公里之指訴，雖然查無證據佐證，惟被告甲○○應
    係以時速四○公里以上之行車速度超速行駛無疑。被告甲○○既係領有駕駛執照
    之駕駛人，其就道路交通安全規則第一一四條第二款「汽車駕駛人飲酒後，其吐
    氣所含酒精成份超過每公升0.25毫克以上者，不得駕車」、第九十四條第三項「
    汽車行駛時，駕駛人應注意車前狀況，並隨時採取必要之安全措施」及第九十三
    條第一項第一款「行車速度在市區道路之時速不得超過四○公里」等規定，均應
    知之甚稔。況查本件交通事故發生當時雖係夜間( 日出前 )，但有照明、天候晴
    、道路無障礙且視距良好，有交通事故調查報告表一件在卷可按，查無任何足令
    被告甲○○不能注意前述道路交通安全規則規定之情事，其應注意且能注意竟疏
    未注意以致肇事，其就本件交通事故之發生自有過失無疑。被告甲○○之過失與
    被害人乙○○、丙○○二人所受前揭傷害間，確有相當因果關係。本件被告甲○○服用酒類不能安全駕駛動力交通工具而駕駛及過失傷害等兩項犯罪事證明確，
    應予依法論科。
二、核被告甲○○所為，係犯刑法第一百八十五條之三服用酒類不能安全駕駛動力交
    通工具而駕駛罪及第二百八十四條第一項前段過失傷害罪。被告甲○○所犯前揭
    過失傷害罪，係一行為觸犯數罪名，應依想像競合之例論以一罪，且其係酒醉駕
    車致人受傷，應依道路交通管理處罰條例第八十六條第一項規定加重其刑，與其
    另犯服用酒類不能安全駕駛動力交通工具而駕駛罪間之犯意各別且構成要件不同
    ，應分論併罰。爰審酌被告甲○○犯罪之種類、造成被害人乙○○、丙○○二人
    受傷之程度及迄未與被害人等達成民事上和解賠償損害等一切情狀，分別量處如
    主文所示之刑及諭知易科罰金之折算標準，並定其應執行之刑及諭知易科罰金之
    折算標準，以示懲儆。
據上論斷，應依刑事訴訟法第二百九十九條第一項前段，道路交通管理處罰條例第八
十六條第一項，刑法第一百八十五條之三，第二百八十四條第一項前段，第五十五條
前段，第五十一條第五款，第四十一條，罰金罰鍰提高標準條例第一條前段，第二條
，判決如主文。
本案經檢察官戴文亮到庭執行職務
中      華      民      國    八  十  九    年     七     月    廿四    日
                          臺灣臺北地方法院交通法庭
                                法  官  鍾    華
右正本證明與原本無異
如不服本判決應於送達後十日內向院提出上訴狀
                                書記官  黃 繡 琴
中      華      民      國    八  十  九    年     八     月     三     日
附錄本案論罪科刑法條全文
第一百八十五條之三
服用毒品、麻醉藥品、酒類或其他相類之物，不能安全駕駛動力交通工具而駕駛者，
處一年以下有期徒刑、拘役或三萬元以下罰金。
刑法第二百八十四條
一因過失傷害人者，處六月以下有期徒刑，拘役或五百元以下罰金。致重傷者，處一
  年以下有期徒刑，拘役或五百元以下罰金。
二從事業務之人，因業務上之過失傷害人者，處一年以下有期徒刑、拘役或一千元以
  下罰金。致重傷者，處三年以下有期徒刑，拘役或二千元以下罰金。


司法院資訊處製作；財團法人民間司法改革基金會備份。
